臺灣橋頭地方法院刑事判決　
111年度審訴字第391號
                                    111年度審訴字第396號
公  訴  人  臺灣橋頭地方檢察署檢察官  
被      告  周明川



上列被告因違反毒品危害防制條例案件，經檢察官提起公訴（11
1年度毒偵字第1016、1201號），被告於準備程序中就被訴事實
均為有罪之陳述，經告知簡式審判程序之旨，並聽取被告與公訴
人之意見後，合議庭裁定由受命法官獨任進行簡式審判程序，合
併判決如下：
    主  文
甲○○施用第一級毒品，處有期徒刑柒月；又施用第一級毒品，處
有期徒刑柒月。應執行有期徒刑拾月。
    事  實
一、甲○○於110年間因施用毒品案件，經依法院裁定送觀察、勒
    戒後，認無繼續施用毒品之傾向，於111年1月19日執行完畢
    釋放出所，並經臺灣橋頭地方檢察署檢察官以110年度毒偵
    緝字第253號為不起訴處分確定。詎其猶不知悔改，明知海
    洛因為毒品危害防制條例第2條第2項第1款之第一級毒品，
    不得非法持有、施用，竟分別為下列行為：
  ㈠基於施用第一級毒品海洛因之犯意，於111年3月24日17時21
    分為警採尿時起回溯72小時內某時許（扣除公權力拘束期間
    ），在高雄市路○區○○路000巷00號住處，以將海洛因置入注
    射針筒內加水稀釋後，再注射入體內之方式，施用第一級毒
    品海洛因1次。嗣因甲○○係毒品列管人口，為警通知到場並
    經其同意，於111年3月24日17時21分許採集尿液送驗後，檢
    出嗎啡陽性反應，而悉上情。
  ㈡復基於施用第一級毒品海洛因之犯意，於111年4月25日18時
    許為警採尿時起回溯72小時內某時許（扣除公權力拘束期間
    ），在上開○○路住處內，以上開針筒注射之方式，施用第一
    級毒品海洛因1次。嗣因甲○○係毒品列管人口，為警通知到
    場並經其同意，於111年4月25日18時許採集尿液送驗後，檢
    出可待因、嗎啡陽性反應，而悉上情。
二、案經高雄市政府警察局湖內分局報告臺灣橋頭地方檢察署檢
    察官偵查起訴。
    理  由
一、被告甲○○所犯均非為死刑、無期徒刑、最輕本刑為3年以上
    有期徒刑之罪或高等法院管轄之第一審案件，而於準備程序
    進行中，被告就被訴事實均為有罪之陳述，經法官告知簡式
    審判程序之旨，並聽取當事人之意見後，合議庭裁定由受命
    法官獨任進行簡式審判程序，是本案之證據調查，依刑事訴
    訟法第273條之2規定，不受同法第159條第1項、第161條之2
    、第161條之3、第163條之1及第164條至第170條規定之限制
    ，合先敘明。
二、按觀察、勒戒或強制戒治執行完畢釋放後，3年內再犯第十
    條之罪者，檢察官或少年法院（地方法院少年法庭）應依法
    追訴或裁定交付審理。毒品危害防制條例第23條第2項定有
    明文。查本案被告前於110年間因施用毒品案件，經本院以1
    10年度毒聲字第445號裁定送觀察、勒戒後，認無繼續施用
    毒品之傾向，於111年1月19日執行完畢釋放出所，並經臺灣
    橋頭地方檢察署檢察官以110年度毒偵緝字第253號為不起訴
    處分確定等情，有臺灣高等法院被告前案紀錄表在卷可查（
    見審訴二卷第85、86頁），是被告於經觀察、勒戒執行完畢
    釋放後，即於3年內再犯本案施用毒品犯行，揆諸前揭規定
    ，應依法追訴處罰，先予敘明。
三、上揭事實，業據被告於警詢、本院準備程序及審理時均坦承
    不諱（見警一卷第6、7頁；審訴一卷第61、71、80、81頁）
    ，就事實欄㈠部分，並有正修科技大學超微量研究科技中心
    尿液檢驗報告（原始編號：湖111089）、高雄市政府警察局
    湖內分局偵查隊毒品案件嫌犯尿液對照表（代號：湖111089
    ）、尿液採驗同意書各1份(見警一卷第13-15頁)附卷可稽；
    就事實欄㈡部分，並有正修科技大學超微量研究科技中心尿
    液檢驗報告（原始編號：湖111130）、高雄市政府警察局湖
    內分局一甲派出所毒品案件嫌犯尿液對照表（代號：湖1111
    30）、尿液採驗同意書各1份(見警二卷第11-15頁)在卷足憑
    ，綜上，足認被告上開自白確與事實相符，堪信為真實，本
    件事證明確，被告上開犯行，均堪認定，俱應依法論科。
四、論罪科刑：
  ㈠核被告就事實欄㈠、㈡所為，均係犯毒品危害防制條例第10條
    第1項之施用第一級毒品罪。被告各次持有第一級毒品後進
    而施用，其持有之低度行為為各次施用之高度行為所吸收，
    均不另論罪。被告所犯上開2次施用第一級毒品罪間，犯意
    有別，行為互殊，應予分論併罰。 
　㈡按被告構成累犯之事實及應加重其刑之事項，均應由檢察官
    主張並具體指出證明之方法後，經法院踐行調查、辯論程序
    ，方得作為論以累犯及是否加重其刑之裁判基礎（最高法院
    刑事大法庭110年度台上大字第5660號裁定要旨參照），亦
    即法院審酌被告是否適用累犯規定加重其刑時，訴訟程序上
    應先由檢察官就前階段被告構成累犯之事實，以及後階段應
    加重其刑之事項，主張並具體指出證明方法後，法院才需進
    行調查與辯論程序作為是否加重其刑之裁判基礎。查被告前
    因施用及持有毒品案件，經本院以108年度審訴字第1036號
    判決判處有期徒刑10月、5月確定，嗣經本院以109年度聲字
    第1130號裁定應執行有期徒刑1年1月確定，於110年8月5日
    因縮短刑期執行完畢出監等情，是其受有期徒刑之執行完畢
    後5年以內故意再犯本件有期徒刑以上之罪，應依刑法第47
    條第1項規定成立累犯一節，業經檢察官於起訴書敘明及提
    出刑案資料查註紀錄表、被告全國施用毒品案件紀錄表、被
    告矯正簡表及前案判決書及裁定為憑，且經本院核閱卷附臺
    灣高等法院被告前案紀錄表相符；惟關於後階段應否加重其
    刑一節，檢察官僅泛稱「請依刑法第47條第1項規定加重其
    刑」等語，要未主張及具體指出被告有何特別惡性或對刑罰
    反應力薄弱等情，以供綜合判斷被告有無因加重本刑致生所
    受刑罰超過其所應負擔罪責之情形而裁量是否加重其刑，依
    前開說明，本院即毋庸依職權調查審認。
五、爰審酌被告前已因施用毒品而經觀察、勒戒，尚未能戒絕毒
    癮，仍為本件施用第一級毒品之犯行，足認前開保安處分措
    施實難矯治其惡性。另參酌被告犯後於警詢及本院審理時坦
    承全部犯行之犯後態度，且施用毒品乃自戕行為，對社會造
    成之危害尚非直接甚鉅；並考量被告除本案外（累犯部分不
    重複評價），尚曾因多次施用毒品案件經查獲及論罪科刑，
    此有前揭被告前案紀錄表在卷可考(見審訴二卷第70-83頁)
    ，兼衡其各次犯罪之動機、目的、手段、自陳教育程度為國
    中畢業、入監前從事臨時工工作、月收入約新臺幣2至3萬元
    、未婚、經濟狀況勉持、無人需其扶養之家庭經濟及生活狀
    況等一切情狀（見審訴二卷第66頁），分別量處如主文欄所
    示之刑。另審酌被告所為本案各次施用毒品犯行，犯罪時間
    相隔非長，罪質相同，是綜合考量其上開犯行之類型、所為
    犯行之行為與時間關連性及被告整體犯行之應罰適當性等總
    體情狀，定其應執行之刑如主文所示。
據上論斷，應依刑事訴訟法第273條之1第1項、第299條第1項前段，判決如主文。
本案經檢察官乙○○提起公訴，檢察官丙○○到庭執行職務。
中　　華　　民　　國　　111 　年　　9 　　月　　27　　日
                  刑事第六庭    法　官  徐右家
以上正本證明與原本無異。
如不服本判決應於收受送達後20日內向本院提出上訴書狀，並應
敘述具體理由；如未敘述上訴理由者，應於上訴期間屆滿後20日
內向本院補提理由書（均須按他造當事人之人數附繕本）「切勿
逕送上級法院」。
中　　華　　民　　國　　111 　年　　9 　　月　　28　　日
                                書記官  林榮志

附錄本件論罪科刑之法條全文： 
毒品危害防制條例第10條
施用第一級毒品者，處 6 月以上 5 年以下有期徒刑。
施用第二級毒品者，處 3 年以下有期徒刑。